臺灣高等法院刑事判決　　　　　　　　96年度上易字第1058號
上　訴　人　臺灣臺北地方法院檢察署檢察官
被　　　告　甲○○
上列上訴人因被告誣告案件，不服臺灣臺北地方法院95年度簡上
字第367號，中華民國96年4月11日第一審判決（起訴案號：臺灣
臺北地方法院檢察署95年度偵字第7007號），提起上訴，本院判
決如下：
    主  文
上訴駁回。
    理  由
一、本案經本院審理結果，認檢察官所舉之證據，尚不足以證明
    被告甲○○犯有本案之未指定犯人之誣告罪，原審為被告無
    罪之諭知，核無不合，茲引用原審判決書。
二、至於本院駁回公訴人上訴意旨理由如下：
(一)、上訴意旨：既然被告辯稱該二紙支票係為頂下五七九牛肉麵
    店，然依社會常情，應先談妥交易條件，始開立支票，在牛
    肉麵店尚未頂成之前，被告何以先行開立系爭支票？惟據被
    告於本院所稱，本來其與要頂讓之老闆談好金額，但因該老
    闆要現金，所以才將支票帶回來等情，亦不違常情。
(二)、復以：被告又辯，該支票係放在其包包內之信封袋遭李建盛
    所竊，且金額業已填載完成；然李建盛卻稱，其竊取空白支
    票二紙，而請其叫「胖胖」之朋友填載金額，則該支票是否
    遭李建盛所竊，即屬有疑。經查：李建盛於偵查中業已具結
    證陳，其竊取支票時，上面之金額、日期、印章都已填妥，
    這次證述才是真的等語。（見九十五年度偵續字第五四三號
    卷第十五頁）而李建盛所供，該支票請其朋友胖胖填載云云
    ，係未經具結之下，以被告身分所供，是否可信，即值得質
    疑？且李建盛既稱胖胖係其公司之同事，既是同事，理應知
    悉該「胖胖」之人真實姓名，豈有講不出該「胖胖」之姓名
    之理。且「胖胖」既是李建盛公司之同事，理應是成年人，
    且據證人林清海（即李建盛所供，將系爭支票轉給林清海）
    於九十四年十一月三十日偵查中所結證，其與李建盛同是房
    屋仲介業者。則李建盛之同事「胖胖」即是房仲業者，該職
    業在買屋或賣屋之客戶使用支票情況應屬常見，且金額亦屬
    鉅額，則「胖胖」在見到系爭二紙支票之發票人均非李建盛
    本人，而非依本人意願，填載空白支票，即有可能負偽造有
    價證券之重責下，該李建盛之同事「胖胖」，豈有無懼而能
    替李建盛填載系爭支票之金額、日期，均屬存疑。是即應以
    李建盛以證人身分經具結（見同上揭偵續卷第十七頁）後之
    證詞為可信，亦與本案被告之供述相符。
(三)、再以：被告辯稱系爭支票是在九十四年九月十二日遭竊，卻
    未當下向銀行掛失止，以免發生損害，但卻在一星期之後才
    未卜先知，稱系爭支票遭李建盛所竊，顯違反常情。然查：
    被告係供稱，被竊之時其未發現被竊，直至九十四年九月二
    十日才發現該二紙支票被竊，且由九月十二日之行蹤才想到
    九月十二日曾與李建盛在咖啡店同喝咖啡之情，而質疑系爭
    二紙支票為李建盛所竊，故託人找到李建盛，並由李建盛坦
    承其有偷竊該二紙支票，而在李建盛有悔意及簽立切結書，
    由被告先讓六十萬元之支票兌現，另外李建盛同意在票載發
    票日前取回該九十萬元之支票，否則李建盛會承擔責任，被
    告才不去報案，惟簽立切結書之後，李建盛即不見人，嗣後
    被告才去報案等情，由被告所供之情節，尚未違反常情，堪
    予採憑。
(四)、此外，復查無其他積極之事證，足以證明被告犯有刑法第一
    百七十一條第一項之未指定犯人之誣告罪，依罪疑惟輕之原
    則，即應為被告有利之認定。
三、綜上，檢察官所執上訴理由，均難以判斷被告之犯行，從而
    原審為被告無罪之諭知，並無不合，即應予以維持。本件上
    訴為無理由，應予駁回。
據上論斷，應依刑事訴訟法第三百六十八條，第三百七十三條，
判決如主文。
本案經檢察官羅榮乾到庭執行職務。
中　　華　　民　　國　　96　　年　　7 　　月　　27　　日
 　　　　　       刑事第十四庭   審判長法　官　 陳志洋
                                       法　官　 蔡聰明
                                       法　官　 林秀鳳
以上正本證明與原本無異。
不得上訴。
                                       書記官   高士童
中　　華　　民　　國　　96　　年　　7 　　月　　27　　日
